臺灣高等法院臺南分院刑事判決
110年度上訴字第1257號
上  訴  人  
即  被  告  林家吉


上列上訴人因公共危險案件，不服臺灣臺南地方法院110年度訴
字第568號中華民國110年8月20日第一審判決（起訴案號：臺灣
臺南地方檢察署110年度偵字第4130號），提起上訴，本院判決
如下：
    主  文
原判決關於所處之刑，撤銷。
林家吉處有期徒刑壹年貳月。
    理  由
壹、程序事項：
一、按刑事訴訟法第348條規定於民國110年6月16日公布，同年
    月18日生效施行，而本案係於110年12月3日繫屬本院，並非
    刑事訴訟法施行法第7之13條所規定仍適用修正前規定之案
    件，故應適用修正後刑事訴訟法第348條之規定，先予說明
    。又修正後刑事訴訟法第348條第3項規定：「上訴得明示僅
    就判決之刑、沒收或保安處分一部為之」。
二、查本件被告林家吉上訴意旨，以其坦承犯行，且業於原審判
    決後賠償被害人即車牌號碼000-0000車主買皇棋新臺幣（下
    同）8萬元，原審量刑過重，並於本院審判期日陳明僅對量
    刑部分上訴（見本院卷第168頁)，且對於原判決（如附件）
    認定之犯罪事實及所引用之證據、理由、法條、罪名及沒收
    均同意，並無不服，檢察官及被告並均同意本院依照原審所
    判決之犯罪事實、證據、理由、引用法條、罪名及沒收為基
    礎，僅調查量刑證據及就刑度辯論（見本院卷第168頁）。
    依據前述規定，本院僅就原判決量刑妥適與否進行審理，至
    於原判決其他部分（含原判決認定之犯罪事實、罪名及沒收
    ），則非本院審理範圍，先予指明。
貳、上訴論斷之理由：
一、被告上訴意旨主張：被告坦承犯行，且已與被害人李兆天成
    立和解並賠付完畢及賠償被害人買皇棋8萬元，犯後態度良
    好，原審量處被告有期徒刑1年6月實屬過重，請求從輕量刑
    等語。
二、量刑撤銷改判之理由：
　　原判決以被告罪證明確，因而予以論罪科刑，固非無見。惟
    查：被告於原審判決後已於110年9月1日賠償被害人買皇棋8
    萬元乙情，有和解書及本院公務電話查詢紀錄表（見本院卷
    第147、149頁)在卷可稽。原審未及審酌上情，因而量處被
    告有期徒刑1年6月，所為刑之量定，稍嫌過重，容有未洽。
    被告上訴意旨，據此認為原審量刑不當，為有理由，原審量
    刑既有違誤，自屬難以維持，自應由本院將原判決關於所處
    之刑，予以撤銷改判，期臻妥適。
三、量刑：
　　爰審酌被告因與他人有所糾紛，竟在向他人借用之自用小客
    車內，放置汽油及大量裝填汽油之汽油彈，並以火點燃且引
    發火勢，造成買皇棋所有之自用小客車燒燬，李兆天所有之
    自用小客貨車亦遭波及，因而侵害他人財產，又其在公眾往
    來之道路上，任意停放車輛並放火，且本案發生處旁尚有多
    輛車輛停放，又有一整排住宅，被告所為不僅可能造成往來
    人車傷亡，亦可能導致他人財物重大損失，對公共安全已造
    成具體危險，所為實不足取，幸火勢及時撲滅，未釀致更嚴
    重之災害；次審酌被告另有槍砲彈藥刀械管制條例、共同殺
    人未遂等前案紀錄之素行（見本院卷第175-183頁之臺灣高
    等法院被告前案紀錄表）；復考量被告於原審及本院審理中
    均坦承犯行，已與李兆天成立和解並賠付3萬元完畢，有和
    解書及本院公務電話查詢紀錄表（見原審卷第49頁；本院卷
    第97頁)在卷可稽，及已於110年9月1日賠償被害人買皇棋8
    萬元（詳如前述）；兼衡被告自陳學歷為○○肄業之智識程度
    ，未婚、無子女、從事○○、與母親及哥哥同住之家庭生活狀
    況（見原審卷第46頁）等一切情狀，就其所犯放火燒燬他人
    所有之自用小客車致生公共危險罪，量處如主文欄第2項所
    示之刑。
據上論斷，應依刑事訴訟法第369條第1項前段、第364條、第299
條第1項前段，判決如主文。
本案經檢察官陳鋕銘提起公訴，檢察官林志峯、曾昭愷到庭執行
職務。
中　　華　　民　　國　　111 　年　　2 　　月　　17　　日
                  刑事第四庭    審判長法　官  郭玫利
                                      法　官  曾子珍
                                      法　官  陳金虎
以上正本證明與原本無異。
如不服本判決應於收受送達後20日內向本院提出上訴書狀，其未
敘述上訴理由者，並得於提起上訴後20日內向本院補提理由書（
均須按他造當事人之人數附繕本）「切勿逕送上級法院」。
　　　　　　　　　　　　　　　　　　　書記官  蘇文儀　　
中　　華　　民　　國　　111 　年　　2 　　月　　17　　日
附錄本案論罪科刑法條：
中華民國刑法第175條：
放火燒燬前二條以外之他人所有物，致生公共危險者，處1年以
上7年以下有期徒刑。
放火燒燬前二條以外之自己所有物，致生公共危險者，處3年以
下有期徒刑。
失火燒燬前二條以外之物，致生公共危險者，處拘役或9千元以
下罰金。